# 关于垃圾焚烧发电厂试运行时点以及相关损益确认的问题

提问人：孤 单 的力量 时间：2022-09-13 06:55:46
陈版，好！
我们公司为垃圾焚烧发电厂，对于 15 号解释： 1 、关于关于垃圾焚烧发电厂试运行时段范围如何界定？是否可以按开始时间为，并网时间，结束时间，通过72+24小时满负荷运行结束时间？
开始时间是否按并网时间确定，由于在达到并网条件前需要对机器进行部分单独调试，即单独调试、部分组装调试、联动调试，这些调试为并网前所必须的且没有相关收入产生，应理解为达到预定可使用状态前发生额必要支出的期间，并网发电后一套焚烧发电系统经过72+24小时作为试运行结束，即整机满负荷试运结束作为试运行结束时点（行业惯例）。
2 、试运行时间为机器设备替换补充的备品备件为EPC承包商买设备时赠送的，此时替换用的备品备件不应计入相关损益而应计入成本？由于尚未达到预定可使用状态，不能按我们平时运行维修领用备品备件时计入主营业务成本的处理。此外，试运行时间供应商还提供试运行相关的其他成本，比如试运行的辅料等，导致试运行期间收入较大，而成本很低，这是否合理？需要将供应商提供的材料等按公允价值计算并计入成本吗？

回答人：chenyiwei
1 、试运行期间一般理解为有产出（上网电力）的期间。并网前部分单独测试的成本列入在建工程成本，不计入试运行成本。并网发电后一套焚烧发电系统经过72+24小时作为试运行结束，即整机满负荷试运结束作为试运行结束时点（行业惯例）。
2 、试运行时间为机器设备替换补充的备品备件可计入在建工程成本，但同时将被替换的备品备件的原账面价值转出到损益。试运行期间由于其成本中不包含在建工程的折旧，仅为直接投入成本，故可能出现毛利较高的情况。

提问人：孤 单 的力量 时间：2022-09-16 11:49:57
谢谢陈版！再追问哈，由于企业垃圾处理费是按入场量确认收入次月结算，并非按实际焚烧完确认，在并网试运行前是接收垃圾的，即并网发电前产生了收入，垃圾处理收入确认方法与行业一致，那么并网前这部分收入是不属于发生试运行期间产生，不应将此垃圾处理收入确认为试运行收入？

回答人：chenyiwei
垃圾处理费应当是处理完之后确认收入的。可按先进先出法区分已有哪些垃圾完成处理。